Curriculum Vitae

Bagus Manuto Muhammad



Informasi Umum

Tempat, tanggal lahir Batang, 15 Januari 2004

Jenis kelamin Laki-laki

Alamat domisili

Jalan Petamanan-Limpung, Desa Dlimas RT 02 RW 02, Kec Banyuputih, Kab Batang, Jawa tengah

Kontak

Email

kepo5524@gmail.com

Telp

085157511027

Pendidikan

SMK Diponegoro Banyuputih NEM: 82.75 Teknik Komputer dan Jaringan 2019 - 2022

Profil Singkat

Saya merupakan lulusan SMK Teknik Komputer dan Jaringan dengan pengalaman mengikuti Organisasi Siswa Intra Sekolah.

Berkat hasil kerja keras saya, saya juga berhasil mendapat nilai rata-rata 82,75. Saya juga sudah mengikuti beberapa kursus dan pelatihan dan mendapatkan sertifikat sah.

Pengalaman Kerja

SMP Muhammadiyah Boarding School Limpung

STAFF

01 Agustus 2022 - 16 September 2023

- Kelola data siswa
- Membantu penganggaran
- Menyiapkan dan menyampaikan laporan
- Membantu penjadwalan
- Memelihara perlengkapan kantor
- Mempersiapkan dan mendistribusikan dokumen

Penghargaan dan Prestasi

Tidak ada data untuk ditampilkan

Kursus dan Pelatihan

Network fundamental

28 Januari 2022 - 28 April 2022

Cyber Security

06 Februari 2023 - 28 April 2023

Python Fundamental

04 Maret 2024 - 04 Maret 2024

Hasil Tes Psikologi

Tes Perilaku Kerja

Tanggal tes: 2023-09-26 07:34:14

Influence Style

Orang-orang dengan model ini adalah mereka yang suka bergaul dengan orang lain, ekstrovert, dan senang berada pada lingkaran pertemanan yang luas. Mereka benar-benar menikmati berada bersama teman-temannya. Mereka tidak suka menyelesaikan sesuatu atau bekerja sendirian (single fighter). Sebaliknya, mereka lebih suka berhubungan dan bekerja dengan orang-orang daripada sendirian.

Orang-orang dengan model ini juga memiliki empati yang tinggi terhadap orang lain, dan mudah melibatkan perasaan ketika menjalankan aktivitasnya. Mereka pada dasarnya orang yang penuh optimisme, antusias, dan cenderung memiliki sifat dasar yang riang. Meskipun demikian, mereka bukan orang tepat ketika harus mengerjakan tugas-tugas yang menuntut ketelitian tinggi seperti akuntansi dan keuangan. Pada sisi lain, mereka dapat menjadi best promotor untuk gagasan-gagasan baru.

Tes Minat dan Bakat

Tanggal tes: 2023-09-26 07:44:55

K = konvensional

Orang dengan tipe konvensional menyukai pekerjaan mengolah data, pekerjaan yang membutuhkan ketelitian dan pengaturan. Pekerjaan yang cocok untuk tipe ini:

- 1. Akuntan
- 2. Appraisal asuransi
- 3. Administrator
- 4. Banker
- 5. Pengolah data
- 6. Peneliti
- 7. Petugas rekam medis